臺灣高等法院刑事判決　　　　　　　　95年度上易字第2615號
上　訴　人
即　被　告　乙○○
指定辯護人　本院公設辯護人　周君穎
上列上訴人因妨害自由案件，不服臺灣臺北地方法院95年度易字
第2482號，中華民國95年11月30日第一審判決（起訴案號：臺灣
臺北地方法院檢察署95年度偵字第21707號），提起上訴，本院
判決如下：
    主  文
上訴駁回。
乙○○緩刑肆年。
    事實及理由
一、本案經本院審理結果，認第一審以上訴人即被告乙○○犯刑
    法第304條第1項之強制罪，判處有期徒刑6月，並諭知易科
    罰金折算標準為新台幣1000元折算一日，認事用法及量刑均
    無不當，應予維持，並引用如附件第一審判決書記載的事實
    、證據、理由及法條（如附件）。
二、被告上訴意旨略以：伊取走甲○○之皮包係要拿回伊的手機
    電池，並非故意要強制甲○○云云，證人即告訴人甲○○雖
    於本院亦證稱：伊之前因手機沒電，就向被告借電池，之後
    被告打電話來，伊因趕上班而沒有接電話，被告就到伊公司
    要伊跟他走，伊不從，他就把伊皮包搶走云云，惟查，據被
    告於警詢、偵查時皆陳稱：因伊打一個早上電話給甲○○，
    她都沒接並關機，所以伊搶甲○○皮包是要看她的行動電話
    是關機還是沒電，除此之外伊並無查看她皮包內之物品等語
    （見偵卷第9-10頁、第36-37頁、47-48頁），被告始終未曾
    提及有關其本人手機電池一事，證人甲○○於警詢證述其皮
    包內物品時，亦未包含有被告之手機電池（見偵卷第13頁）
    ，足認被告於本院之前開辯詞，僅係推諉卸責之詞，證人甲
    ○○於本院上揭證詞，亦係迴護被告之詞，均無足採。被告
    如何對甲○○施強暴之事實，業據被告於偵審中坦承不諱（
    見偵卷第7-10頁、36-37頁、原審卷第9-12頁），並據證人
    甲○○於警詢、原審證述綦詳，復有自該大樓內電梯所設置
    之監錄影設備翻拍被告與證人甲○○之照片附卷可稽（見偵
    卷第23-29頁），被告強取甲○○皮包僅係藉此逼使甲○○
    與其聯絡及見面，已據被告自承在卷，參以被告為警查獲時
    ，甲○○皮包內之財物均無損失，亦據甲○○證述明確（見
    偵卷第13頁），應認被告並無為自己不法所有之意圖，核與
    刑法強盜罪之構成要件有間，故原判決認被告罪證明確，論
    以強制罪刑，其認事用法均無違誤。被告上訴否認犯罪，為
    無理由，應予駁回。
三、被告未曾受有期徒刑以上刑之宣告，此有本院被告前案紀錄
    表在卷可憑，且犯後已取得告訴人之諒解，亦據甲○○於本
    院審理時陳稱盼被告機會，不要關他等語在卷，本院審酌被
    告罹有口腔癌重症，且為挽回告訴人之情誼而衝動行事，為
    偶發初犯，非無端挑釁，經此偵審程序及刑之宣告，應足資
    警惕，信無再犯之虞，認以暫不執行為適當，併宣告緩刑4
    年，以啟自新。
據上論斷，應依刑事訴訟法第373條、第368條，刑法第74條第1
項第1款，判決如主文。
本案經檢察官謝英民到庭執行職務。
中　　華　　民　　國　　96　　年　　2 　　月　　27　　日
　　　　　　　　　刑事第二庭審判長法　官  呂丹玉
　　　　　　　　　　　　　　　    法　官  王詠寰
　　　　　　　 　 　　　　　　　　法　官  林恆吉
以上正本證明與原本無異。
不得上訴。
                                  書記官  劉文美
中　　華　　民　　國　　96　　年　　2 　　月　　27　　日
附錄：本案論罪科刑法條全文
中華民國刑法第304條第1項
以強暴、脅迫使人行無義務之事或妨害人行使權利者，處 3 年以
下有期徒刑、拘役或 3 百元以下罰金。
附件：
臺灣臺北地方法院刑事判決　　　　　　　95年度易字第2482號
公　訴　人　臺灣臺北地方法院檢察署檢察官
被　　　告　乙○○　男　41歲（民國○○年○○月○日生）
　　　　　　　　　　身分證統一編號：Ｚ000000000號
　　　　　　　　　　住臺北縣中和市○○路305巷5弄76號
上列被告因妨害自由案件，經檢察官提起公訴（九十五年度偵字
第二一七０七號），本院合議庭依被告於準備程序進行中為有罪
之陳述，裁定由受命法官獨任進行簡式審判程序審理後，判決如
下：
    主  文
乙○○以強暴使人行無義務之事，處有期徒刑陸月，如易科罰金
，以新臺幣壹仟元折算壹日。
    事  實
一、乙○○與甲○○前為男友朋友，嗣甲○○於民國九十五年九
　　月下旬，向乙○○表達欲結束交往之意，而乙○○為予挽回
　　，於民國九十五年十月四日上午八時許，前往甲○○在臺北
　　市中山區○○○路○段五七號大樓之工作場所，欲找甲○○
　　談判，惟甲○○對此不加理採，隨即進入該大樓電梯內，詎
　　乙○○亦尾隨進入電梯內，向甲○○要求至他處談判，又經
　　甲○○所拒，乙○○竟基於以強暴使人行無義務事之犯意，
    在該電梯內，以右手勒住甲○○之脖子，並取去其所背之皮
    包之強暴手段，藉此使甲○○為索回前述皮包，而與之聯絡
　　及見面而行無義務之事。嗣為警於同日下午九時許，循線在
    乙○○位於臺北縣中和市○○路三○五巷五弄七六號住處查
    獲，並起出甲○○前述皮包，始悉上情。
二、案經臺北市政府警察局中山分局報告臺灣臺北地方法院檢察
    署檢察官偵查起訴，本院合議庭依乙○○於準備程序進行中
    為有罪之陳述，裁定由受命法官獨任進行簡式審判程序審理
    。
　　理  由
一、訊據被告乙○○對上揭犯罪事實於偵審中均坦承不諱（見本
    院卷第九至十二頁、偵卷第七至十、三六、三七頁），核與
    證人甲○○證述之被害情節大致相符（見偵卷第十一至十四
    、五四、五五頁），並有自該大樓內電梯所設置之監錄影設
    備翻拍被告與證人甲○○之照片十四張附卷可稽（見偵卷第
    二三至二九頁），足認被告前揭任意性自白確與事實相符，
    故本件事證明確，被告犯行堪予認定，應依法論科。
二、核被告所為，係犯刑法第三百零四條第一項之強制罪。爰審
    酌被告犯罪之動機係因感情糾紛冀求復合、目的、使人行無
    義務事之犯罪手段、犯人之生活狀況、平日品行尚稱良好、
    智識程度、與被害人曾為男女朋友關係、犯罪所生之危害、
    犯罪後雖知坦承犯行然於本院調查時經拘提始行到庭之態度
    等一切情狀，判處如主文所示之刑，並諭知易科罰金之折算
    標準，以示懲儆。
據上論斷，應依刑事訴訟法第二百七十三條之一第一項、第二百
九十九條第一項前段，刑法第三百零四條第一項、第四十一條第
一項前段，刑法施行法第一條之一，判決如主文。
本案經檢察官廖舒萍到庭執行職務。
中　　華　　民　　國　　95　　年　　11　　月　　30  　日
                    刑事第十四庭法  官  劉煌基
以上正本證明與原本無異。
如不服本判決，應於判決送達後十日內向本院提出上訴狀（應抄
附繕本）。告訴人或被害人如對於本判決不服者，應具備理由請
求檢察官上訴，其上訴期間之計算係以檢察官收受判決正本之日
期為準。
                                書記官  陳豪達
中　　華　　民　　國　　95　　年　　11　　月　　30  　日
